臺灣嘉義地方法院刑事裁定
111年度聲再字第2號
再審聲請人  
即受判決人  張嘉晃


上列聲請人因恐嚇危害安全案件，對於本院民國109年9月30日10
9年度簡上字第74號刑事確定判決，聲請再審，本院裁定如下：
    主  文
再審之聲請駁回。 
    理  由
一、本件聲請意旨略以：我於民國108年10月17日20時52分許、
    同日21時20分許，分別傳送恐嚇簡訊給邱○○、王○○，是因邱
    ○○與王○○於當天20時至21時許，唆使邱○○之兒子邱○○及其兒
    子之友人駕駛車牌號碼000-0000號、BDG-2187號車輛（下稱
    AJZ-8759號、BDG-2187號車輛）到我住處恐嚇我，而且當時
    還有拿武器，所以邱○○與王○○不可能會心生畏懼，我發那些
    簡訊只是虛張聲勢，但他們在原審時卻證述說沒有來我住處
    ，我發現新證據，000-0000號車輛是登記在邱○○名下，請求
    調閱我住處的路口監視器，就可以證明邱○○、王○○及證人邱
    ○○有到我住處恐嚇等語。
二、按有罪之判決確定後，有下列情形之一者，為受判決人之利
    益，得聲請再審：六、因發現新事實或新證據，單獨或與先
    前之證據綜合判斷，足認受有罪判決之人應受無罪、免訴、
    免刑或輕於原判決所認罪名之判決者。第1項第6款之新事實
    或新證據，指判決確定前已存在或成立而未及調查斟酌，及
    判決確定後始存在或成立之事實、證據。刑事訴訟法第420
    條第1項第6款、第3項分別定有明文。又法院認為無再審理
    由者，應以裁定駁回之；經前項裁定後，不得更以同一原因
    聲請再審，刑事訴訟法第434條第1項、第3項亦定有明文，
    係本於一事不再理原則而為設計、規範，以維持裁判的安定
    性。所謂「同一原因」，係指同一事實之原因而言。再者，
    法院認為聲請再審之程序違背規定者，應以裁定駁回之，刑
    事訴訟法第433條前段亦有明文。
三、經查：
(一)再審聲請人即受判決人張嘉晃（下稱聲請人）於108年10月
　　17日20時52分許，因認邱○○指使他人前至其住處外叫囂，心
    生不滿，基於恐嚇之犯意，以行動電話傳送「叫人來是不是
    」、「全來，林北跟你配」、「林北沒死你就是（試）看看
    」、「叫人來我家，來試看看」、「敢叫人來，來一個我殺
    一個」、「要配全來」、「敢來我家是不是」、「最好是你
    兒子」、「最好是我死，不然就換你家」、「幹你娘，有種
    叫人來，就有種下來」等內容之簡訊給邱○○，再於同日21時
    20分許，以行動電話傳送「敢叫人來，來一個我殺一個」等
    內容之簡訊給王○○，以上揭訊息恫嚇邱○○、王○○，經本院以
    109年度嘉簡字第98號判決判處拘役40日，聲請人不服提起
    上訴，並經本院以109年度簡上字第74號判決駁回上訴，於1
    09年9月30日確定等情，此有上開判決書及臺灣高等法院被
    告前案紀錄表各1份在卷可稽。
(二)又聲請人前以邱○○於108年10月17日，有教唆邱○○及其友人
    至聲請人住家恐嚇，路口監視器有拍到000-0000號、000-00
    00號車輛，以此作為新事證，請求本院調閱路口監視器為由
    聲請再審，惟經本院以109年度聲再字第9號裁定駁回在案，
    且該裁定尚說明：聲請人雖主張傳喚000-0000號、000-0000
    號車輛車主到庭作證，及請求調閱路口監視器，然此部分之
    證據縱加以調查，亦僅能佐證聲請人所稱邱○○教唆邱○○於10
    8年10月17日至聲請人住處恐嚇聲請人之真偽，與聲請人同
    日傳送恐嚇簡訊予邱○○、王○○之犯行無涉乙節，亦有上開裁
    定在卷足憑。是以，聲請人復以同一原因聲請再審，揆諸前
    述說明，其聲請再審程序顯然違背規定而不合法，且無從補
    正，應予駁回。
(三)從而，聲請人執此事由聲請再審，其聲請再審之程序顯然違
    背規定，應予駁回。
四、按聲請再審之案件，除顯無必要者外，應通知聲請人及其代
    理人到場，並聽取檢察官及受判決人之意見。但無正當理由
    不到場，或陳明不願到場者，不在此限；又所稱「顯無必要
    者」，係指聲請顯屬程序上不合法且無可補正或顯無理由而
    應逕予駁回，刑事訴訟法第429條之2、法院辦理刑事訴訟案
    件應行注意事項第177條之4分別定有明文。故有關於必要性
    之判斷，則應視踐行該法定程序是否有助於釐清聲請意旨及
    所主張之再審事由，自未排除法院於認有程序上不合法、顯
    無理由或應逕予開啟再審程序時，得不經踐行該法定程序並
    逕為裁定，故基於立法者就聽審權保障與考量司法資源有限
    性之合理分配，法院自得依據個案情節考量其必要而有判斷
    餘地。基此，聲請人聲請再審，既有上述程序違背規定之處
    ，於法不合且無從補正，本院認無踐行通知聲請人到場並聽
    取檢察官意見等程序之必要，附此敘明。
據上論斷，依刑事訴訟法第433條前段，裁定如主文。
中　　華　　民　　國　　111 　年　　10　　月　　26　　日
　　　　　　　　　刑事第四庭   審判長 法　官　張志偉
　　　　　　　　　                    法  官  陳威憲
　　　　　　　　　                    法  官  林家賢
上列正本證明與原本無異。
本件不得抗告。
中　　華　　民　　國　　111 　年　　10　　月　　26　　日
                                      書記官  張子涵